Inventaris van het archief van het Nederlands Beheersinstituut, beheersdossiers beginnend met de letters X, Y en Z
Nationaal Archief, Den Haag
- Serie 'Xanten, G. van - Zegerius, M.'
  - Zandstra, K., Amsterdam [PE1 3354], ---
    Onderdeel van een omslag met meerdere dossiers. Deze omslag is aan te vragen via archiefinventaris 2.09.16.02, inventarisnummer 3306, ten name van Bijlmer, W.P.
  - Zandstra, M., Sloten, 197225
  - Zandstra, R. [PE2 3072], ---
    Onderdeel van een omslag met meerdere dossiers. Deze omslag is aan te vragen via archiefinventaris 2.09.16.03, inventarisnummer 2157, ten name van Deckert, B.
  - Zandstra, S., Beverwijk, 197226
  - Zandstra, S., Hilversum, 197227
  - Zandstra, S., Hilversum [PE36 415], ---
    Onderdeel van een omslag met meerdere dossiers. Deze omslag is aan te vragen via archiefinventaris 2.09.16.05, inventarisnummer 3584, ten name van Graaf, G.
  - Zandstra-de Graaf, A.F., Amsterdam, 197223
  - Zandstra-Kooy, C., Sint Michielsgestel, 197229
  - Zandstra-van Scheindelen, G.A., Schiedam, 197230
  - Zandt, A.O. van, Hoensbroek, 197231
  - Zandt, E.G., Alkmaar, 197232
  - Zandt, E.G. van 't, Amsterdam, 197233
  - Zandt, H., Groningen, 197234
  - Zandt, J. van, Nijkerk [PE38 2963], ---
    Onderdeel van een omslag met meerdere dossiers. Deze omslag is aan te vragen via archiefinventaris 2.09.16.02, inventarisnummer 3706, ten name van Benthem-Roode, H.H. de
  - Zandt, L.J., Zuidlaren, 197235
  - Zandt, R.J., Groningen, 197236
  - Zandt, R.J., Groningen [PE27 219], ---
    Onderdeel van een omslag met meerdere dossiers. Deze omslag is aan te vragen via archiefinventaris 2.09.16.02, inventarisnummer 3352, ten name van Buurman, J.L.
  - Zandt, R.S., Amsterdam, 197237
  - Zandt, S.J.H., Zuidlaren, 197238
  - Zandvliet, A., Den Haag, 197239
  - Zandvliet, A.M., Den Haag, 197240
  - Zandvliet, B.G., Den Haag, 197241
  - Zandvliet, F.A., Leimuiden, 197242
  - Zandvliet, P.M.R., Amsterdam, 197243
  - Zandvoord, J. van, Hilversum, 197245
  - Zandvoord, J.A. van, Hilversum [PE36 2577], ---
    Onderdeel van een omslag met meerdere dossiers. Deze omslag is aan te vragen via archiefinventaris 2.09.16.04, inventarisnummer 3636, ten name van Enter, J.H.J.
  - Zandvoord, J.J., Rotterdam, 197246
  - Zandvoort, A.J., Noordwijk, 197247
  - Zandvoort, C.M. van, Leeuwarden, 197248
  - Zandvoort, D.J., Utrecht, 197244
  - Zandvoort, E., Geleen, 197249
  - Zandvoort, gemeente, Zandvoort [DS 1501], ---
  - Zandvoort, G.W., Amsterdam, 197250
  - Zandvoort, H., Schimmelarij [PD11 188], ---
    Onderdeel van een omslag met meerdere dossiers. Deze omslag is aan te vragen via archiefinventaris 2.09.16.02, inventarisnummer 4876, ten name van Bartelds, G.
  - Zandvoort, J.A. van, Hilversum, 197251
  - Zandvoort, Maatschappij tot Exploitatie van Onroerende Goederen, Amsterdam, 197252
  - Zandvoortsche Terrein Maatschappij NV, Amsterdam, 197253
  - Zandwijk, C. van, Erichem, 197254
  - Zandwijk, H.M. van, Den Haag, 197255
  - Zandwijk, J., Rotterdam, 197256
  - Zandwijk, J.C. van, Amersfoort, 197258
  - Zandwijk, J.J., Rotterdam, 197257
  - Zandwijk, L. van, Herwijnen, 197259
  - Zanen, A., Oudewater, 197262
  - Zanen, C., Monnikendam, 197281
  - Zanen, C., Monnickendam [PE47 85], ---
    Onderdeel van een omslag met meerdere dossiers. Deze omslag is aan te vragen via archiefinventaris 2.09.16.05, inventarisnummer 3930, ten name van Groot, M. de
  - Zanen, C., Monnickendam [PE47 185], ---
    Onderdeel van een omslag met meerdere dossiers. Deze omslag is aan te vragen via archiefinventaris 2.09.16.03, inventarisnummer 3931, ten name van Ceelie, J.A.
  - Zanen, C. (I), Bussum, 197263
  - Zanen, C. (II), Bussum, 197264
  - Zanen, C. (III), Bussum, 197345
  - Zanen, D.T. van, Amsterdam, 197265
  - Zanen, J.W. van, Haarlem [PE28 6139], ---
    Onderdeel van een omslag met meerdere dossiers. Deze omslag is aan te vragen via archiefinventaris 2.09.16.02, inventarisnummer 3517, ten name van Bisdom, C.A.
  - Zanen, R.T., Schelluinen, 197266
  - Zanen, T. van, Amsterdam, 197267
  - Zanen, W.J. van, Haarlem, 197268
  - Zanen, W.J. van, Heemstede, 197269
  - Zanen, W.J. van, Bussum [PE28 152], ---
    Onderdeel van een omslag met meerdere dossiers. Deze omslag is aan te vragen via archiefinventaris 2.09.16.03, inventarisnummer 3443, ten name van Dekker, C.
  - Zanen, W.J. van, Haarlem [PE28 6193], ---
    Onderdeel van een omslag met meerdere dossiers. Deze omslag is aan te vragen via archiefinventaris 2.09.16.05, inventarisnummer 3551, ten name van Geugies, G.
  - Zanetti, A., Goes, 197270
  - Zanetti, A., Goes [WFV 5387], ---
    Onderdeel van een omslag met meerdere dossiers. Deze omslag is aan te vragen via archiefinventaris 2.09.16.01, inventarisnummer 5801, ten name van Aldag, G.
  - Zanetti, E.A., Den Haag, 197271
  - Zanetti, E.A., Den Haag [WFG 471], ---
    Onderdeel van een omslag met meerdere dossiers. Deze omslag is aan te vragen via archiefinventaris 2.09.16.07, inventarisnummer 5358, ten name van Jacobson, P.J.
  - Zanetti, G., Heerlen, 197272
  - Zanetti, L., Heerlen [PE40 3988], ---
    Onderdeel van een omslag met meerdere dossiers. Deze omslag is aan te vragen via archiefinventaris 2.09.16.01, inventarisnummer 3834, ten name van Aretz, L.
    Dit dossier betreft ook: Claessen, P.L.
  - Zanetti, L., Heerlen [WFV 3649], ---
    Onderdeel van een omslag met meerdere dossiers. Deze omslag is aan te vragen via archiefinventaris 2.09.16.03, inventarisnummer 5708, ten name van Cordowiner, W.J.
  - Zangen, H., Den Haag [WP 1974], ---
    Onderdeel van een omslag met meerdere dossiers. Deze omslag is aan te vragen via archiefinventaris 2.09.16.02, inventarisnummer 5322, ten name van Balguerie Guirin, C.
  - Zangen, L.I., Scheveningen, 197273
  - Zangen-Mahler, L., Scheveningen [PD2 1157], ---
    Onderdeel van een omslag met meerdere dossiers. Deze omslag is aan te vragen via archiefinventaris 2.09.16.02, inventarisnummer 4731, ten name van Bakkers, J.
  - Zangenberg, T., Stein, 197274
  - Zangers, M. [PE2 475], ---
    Onderdeel van een omslag met meerdere dossiers. Deze omslag is aan te vragen via archiefinventaris 2.09.16.01, inventarisnummer 2076, ten name van Amsterdamsche Bank NV
    Dit dossier betreft ook: Consul-Generaal der Nederlanden; Dijk & Co., van; Document Center; Nationale Levensverzekerings Maatschappij; Zangers, P.
  - Zangers, P., Mönchen-Gladbach [PE2 475], ---
    Dit dossier betreft ook: Consul-Generaal der Nederlanden; Dijk & Co., van; Document Center; Nationale Levensverzekerings Maatschappij; Zangers, M.
  - Zangirolami. A.M., Buenos Aires [PE67 4162], ---
    Onderdeel van een omslag met meerdere dossiers. Deze omslag is aan te vragen via archiefinventaris 2.09.16.02, inventarisnummer 4309, ten name van Berkleij, M.
  - Zangl, F., Wien, 197275
  - Zangl, M.O., Hirtenberg [DS 4209], ---
    Onderdeel van een omslag met meerdere dossiers. Deze omslag is aan te vragen via archiefinventaris 2.09.16.01, inventarisnummer 3075, ten name van Animex, (Im- en Export Photo & Film)
  - Zangl-van de Wijdeven, H.J., Schijndel [WE 1350], ---
  - Zangrando, C., Voorburg, 197276
  - Zangrando, C., Voorburg [WFG 931], ---
    Onderdeel van een omslag met meerdere dossiers. Deze omslag is aan te vragen via archiefinventaris 2.09.16.03, inventarisnummer 5382, ten name van Chrish-de Wilde, M.L.C.H.
  - Zangrando, G., Zwolle, 197277
  - Zangrando, G., Den Haag, 197278
  - Zangrando, G. [WE 1159], ---
    Onderdeel van een omslag met meerdere dossiers. Deze omslag is aan te vragen via archiefinventaris 2.09.16.02, inventarisnummer 6027, ten name van Bergner, H.
  - Zangrando, G., Nordenham [DS 3572], ---
    Onderdeel van een omslag met meerdere dossiers. Deze omslag is aan te vragen via archiefinventaris 2.09.16.01, inventarisnummer 3013, ten name van Antra, SA Italiana
  - Zangrando, V., Gent [WE 4483], ---
    Onderdeel van een omslag met meerdere dossiers. Deze omslag is aan te vragen via archiefinventaris 2.09.16.03, inventarisnummer 6249, ten name van Christanell, T.
  - Zanin, G., Den Bosch [WFV 114], ---
    Onderdeel van een omslag met meerdere dossiers. Deze omslag is aan te vragen via archiefinventaris 2.09.16.04, inventarisnummer 5530, ten name van Fadalti, G.
  - Zanin, G.C., Hengelo, 197279
  - Zanin, G.C., Hengelo [PE34 332], ---
    Onderdeel van een omslag met meerdere dossiers. Deze omslag is aan te vragen via archiefinventaris 2.09.16.02, inventarisnummer 3563, ten name van Bergsma, S.
  - Zanin, G.C., Hengelo [WFV 1424], ---
    Onderdeel van een omslag met meerdere dossiers. Deze omslag is aan te vragen via archiefinventaris 2.09.16.01, inventarisnummer 5597, ten name van Ableidinger, L.F.
  - Zanin, L.A., Spilimbergo, 197280
  - Zanin, O., Den Bosch, 197282
  - Zanin, R., Veenendaal, 197283
  - Zanin, R., Veenendaal [PE54 5496], ---
    Onderdeel van een omslag met meerdere dossiers. Deze omslag is aan te vragen via archiefinventaris 2.09.16.02, inventarisnummer 4007, ten name van Bondt en W. Verkaik, C. de Fa.
  - Zanin-Zupelli, M., Veenendaal, 197284
  - Zanith-Bogaard, M.H., Deventer, 197285
  - Zank, F.A.O., Den Haag, 197286
  - Zanke, K.A., Geldermalsen, 197287
  - Zanke-Buchel, A., Tiel, 197288
  - Zanke-Buchel, A., Tiel [WFV 1786], ---
    Onderdeel van een omslag met meerdere dossiers. Deze omslag is aan te vragen via archiefinventaris 2.09.16.04, inventarisnummer 5611, ten name van Erben, C.T.
  - Zankel-Bohm, J., Zürich [PE67 6241], ---
    Onderdeel van een omslag met meerdere dossiers. Deze omslag is aan te vragen via archiefinventaris 2.09.16.05, inventarisnummer 4421, ten name van Gervais, C.
  - Zanker, H.H., Leeuwarden, 197289
  - Zanlin-Argante, T.L., Den Bosch [WFV 535], ---
    Onderdeel van een omslag met meerdere dossiers. Deze omslag is aan te vragen via archiefinventaris 2.09.16.04, inventarisnummer 5554, ten name van Frosch, R.B.
  - Zann, E., Den Haag, 197290
  - Zannier, D., Sluiskil, 197291
  - Zannier, D.P., Terneuzen [PE51 401], ---
  - Zannis, A., Rotterdam, 197292
  - Zannis, A., Rotterdam [PE3 904], ---
    Onderdeel van een omslag met meerdere dossiers. Deze omslag is aan te vragen via archiefinventaris 2.09.16.06, inventarisnummer 2242, ten name van Hemmings, H.
  - Zanon, L., Vicenza [PE67 3729], ---
    Onderdeel van een omslag met meerdere dossiers. Deze omslag is aan te vragen via archiefinventaris 2.09.16.02, inventarisnummer 4282, ten name van Busse-Samtyer, Y.
  - Zanoni, W., Den Haag, 197293
  - Zanstra, H., Amsterdam, 197294
  - Zant, J.W. van der, Amsterdam, 197295
  - Zant, W.S. van der, Amsterdam, 197296
  - Zantbeek, F.A.J.M., Weert, 197297
  - Zantboer, C.L., Steenbergen, 197298
  - Zantboer, G., Steenbergen, 197299
  - Zante, I., Amsterdam, 197300
  - Zante, I., Amsterdam [PD1 3056], ---
  - Zante, J.E. van, Haarlem, 197301
  - Zante, S., Amsterdam, 197302
  - Zante, S., Amsterdam, 197312
  - Zanten & Co., van (Bloembollenbedrijf), Hillegom [DS 4433], ---
    Onderdeel van een omslag met meerdere dossiers. Deze omslag is aan te vragen via archiefinventaris 2.09.16.02, inventarisnummer 3094, ten name van Boyen, E.G.
  - Zanten, A. van, Badhoevedorp, 197311
  - Zanten, A. van, Hillegom, 197313
  - Zanten, A. van, Rotterdam, 197314
  - Zanten, A. van, Rotterdam, 197315
  - Zanten, A. van, Hillegom, 197316
  - Zanten, A. van, Amsterdam [Bureau Amsterdam], ---
    Onderdeel van een omslag met meerdere dossiers. Deze omslag is aan te vragen via archiefinventaris 2.09.16.01, inventarisnummer 27491, ten name van Ales, J.B.
    Dit dossier betreft ook: Ales, J.B.; Amsterdam, V.o.f. Betonbedrijf
  - Zanten, B. van, Bussum, 197317
  - Zanten, B. van, Grijpskerk, 197318
  - Zanten, B. van, Haarlem, 197319
  - Zanten, B. van, Rotterdam, 197320
  - Zanten, B. van, Bussum [PE36 853], ---
    Onderdeel van een omslag met meerdere dossiers. Deze omslag is aan te vragen via archiefinventaris 2.09.16.11, inventarisnummer 3599, ten name van Norden-Raadsheer, C.A. van
  - Zanten, B.A. van, Nijmegen, 197321
  - Zanten, C. van, Badhoevedorp, 197322
  - Zanten, C. van, Veenendaal, 197323
  - Zanten, C. van, Beusichem, 197324
  - Zanten, C. van, Veenendaal, 197325
  - Zanten, C. van, Badhoevedorp [PE28 5121], ---
    Onderdeel van een omslag met meerdere dossiers. Deze omslag is aan te vragen via archiefinventaris 2.09.16.04, inventarisnummer 3518, ten name van Feber, J.J. de
  - Zanten, C. van, Bussum [PE36 2587], ---
  - Zanten, C.J. van, Kerkrade, 197326
  - Zanten, C.W. van, Utrecht, 197327
  - Zanten, D.A. van, Hilversum, 197328
  - Zanten, D.A. van, Hilversum, 197329
  - Zanten, E. (Technisch Handelsbureau) NV, Amsterdam, 197303
  - Zanten, E. van, Purmerend, 197310
  - Zanten, E. van, Purmerend [PE47 307], ---
    Onderdeel van een omslag met meerdere dossiers. Deze omslag is aan te vragen via archiefinventaris 2.09.16.02, inventarisnummer 3932, ten name van Broek, W.A. van den
  - Zanten, E.A. van, Eindhoven, 197304
  - Zanten, G. van, Rotterdam, 197305
  - Zanten, G. van, Veenendaal, 197306
  - Zanten, G. van, Purmerend [PE47 327], ---
  - Zanten, Gebr. van, Hillegom [DS 4537], ---
    Onderdeel van een omslag met meerdere dossiers. Deze omslag is aan te vragen via archiefinventaris 2.09.16.02, inventarisnummer 3102, ten name van Beck, T. von der
  - Zanten, G.G. van, Veenendaal, 197307
  - Zanten, G.H. van, Hoenzadriel, 197308
  - Zanten, H. van, Groningen, 197309
  - Zanten, H. van, Groningen, 197330
  - Zanten, H. van, Utrecht, 197331
  - Zanten, H. van, Den Haag [DN 1206], ---
    Onderdeel van een omslag met meerdere dossiers. Deze omslag is aan te vragen via archiefinventaris 2.09.16.01, inventarisnummer 2042, ten name van Aachener Ruckversicherungs-Gesellschaft
    Dit dossier betreft ook: Weyl-Coronel, C.G.
  - Zanten, H. van, Maassluis [DM 581], ---
    Onderdeel van een omslag met meerdere dossiers. Deze omslag is aan te vragen via archiefinventaris 2.09.16.03, inventarisnummer 2662, ten name van Caljouw, J.
  - Zanten, H.J. van, 's Gravendeel, 197332
  - Zanten, H.J. van, Rotterdam, 197334
  - Zanten, H.L. van, Vlissingen, 197335
  - Zanten, J. van, Haarlem, 197336
  - Zanten, J. van, Nijmegen, 197337
  - Zanten, J. van, Maassluis, 197338
  - Zanten, J.A. van Fa., Heemskerk [DS 4788], ---
    Onderdeel van een omslag met meerdere dossiers. Deze omslag is aan te vragen via archiefinventaris 2.09.16.11, inventarisnummer 3121, ten name van Nierman-Reuvers, J.
  - Zanten, J.C., Veenendaal, 197339
  - Zanten, J.E. van, Amsterdam [PE28 7014], ---
    Onderdeel van een omslag met meerdere dossiers. Deze omslag is aan te vragen via archiefinventaris 2.09.16.02, inventarisnummer 3527, ten name van Barens, G.J.A.
  - Zanten, J.L. van, Utrecht, 197340
  - Zanten, J.W. van, Haarlem, 197341
  - Zanten, L. van, Oud-Beijerland, 197342
  - Zanten, L. van, Roden, 197343
  - Zanten, L. van, IJsselmonde, 197344
  - Zanten, M. van, Veenendaal, 197346
  - Zanten, M. van, Hilversum [DM 1235], ---
    Onderdeel van een omslag met meerdere dossiers. Deze omslag is aan te vragen via archiefinventaris 2.09.16.01, inventarisnummer 2683, ten name van Albatros CV
  - Zanten, M. van, Rotterdam [PD3 969], ---
    Onderdeel van een omslag met meerdere dossiers. Deze omslag is aan te vragen via archiefinventaris 2.09.16.03, inventarisnummer 4771, ten name van Dam, A. van
  - Zanten, M.B. van, Den Haag, 197347
  - Zanten, M.B. van, Den Haag [PE2 3027], ---
    Onderdeel van een omslag met meerdere dossiers. Deze omslag is aan te vragen via archiefinventaris 2.09.16.01, inventarisnummer 2155, ten name van Akkerdaas, H.
  - Zanten, M.H., Maassluis, 197348
  - Zanten, M.M. van, Den Haag, 197349
  - Zanten, M.M. van, Den Haag [PE2 3190], ---
    Onderdeel van een omslag met meerdere dossiers. Deze omslag is aan te vragen via archiefinventaris 2.09.16.02, inventarisnummer 2165, ten name van Bakker, A.
  - Zanten, N.A.J., Wassenaar [DS 2249], ---
    Onderdeel van een omslag met meerdere dossiers. Deze omslag is aan te vragen via archiefinventaris 2.09.16.02, inventarisnummer 2887, ten name van Boerenleenbank
  - Zanten, N.L. van, Zwolle, 197350
  - Zanten, R., Rotterdam, 197351
  - Zanten, S., Amsterdam, 197352
  - Zanten, S. van, Amsterdam, 197353
  - Zanten, S. van, Oude Pekela, 197354
  - Zanten, S. van, Amsterdam [PD1 490], ---
    Onderdeel van een omslag met meerdere dossiers. Deze omslag is aan te vragen via archiefinventaris 2.09.16.03, inventarisnummer 4559, ten name van Dijk-Lam, E. van
  - Zanten, T. van, Aalsmeer, 197355
  - Zanten, T. van, Roderwolde, 197356
  - Zanten, T.A. van, Rotterdam, 197357
  - Zanten, T.C. van, Arnhem, 197358
  - Zanten, V. van, Rotterdam [PD3 1478], ---
    Onderdeel van een omslag met meerdere dossiers. Deze omslag is aan te vragen via archiefinventaris 2.09.16.02, inventarisnummer 4783, ten name van Boesenach-Cohen, P.A.
  - Zanten, W. van, Amsterdam, 197359
  - Zanten, W. van, Brakel, 197360
  - Zanten, W. van, Brakel [PE62 118], ---
    Onderdeel van een omslag met meerdere dossiers. Deze omslag is aan te vragen via archiefinventaris 2.09.16.02, inventarisnummer 4064, ten name van Brakel, J.W. van
  - Zanten, W.M. van, Hilversum, 197361
  - Zanten, W.M. van, Hilversum [PE36 2578], ---
  - Zanten-Cohen, J. van, Amsterdam, 197363
  - Zanten-Kats, J. van, Rotterdam, 197365
  - Zanten-Levy, J. van, Amsterdam, 197366
  - Zanten-van der Berg, E.W., Almelo, 197362
  - Zanten-van Driel, J.G. van, Acquoy, 197364
  - Zanten-van Driel, J.G. van, Culemborg [PE43 1519], ---
    Onderdeel van een omslag met meerdere dossiers. Deze omslag is aan te vragen via archiefinventaris 2.09.16.02, inventarisnummer 3912, ten name van Baarle, A.J. van
  - Zanten-vander Linde, H.J. van, Maassluis, 197333
  - Zantgraf, A.T., Lochem [WFV 7415], ---
    Onderdeel van een omslag met meerdere dossiers. Deze omslag is aan te vragen via archiefinventaris 2.09.16.02, inventarisnummer 5911, ten name van Bahnes, T.
  - Zanting, H., Ruinerwold, 197368
  - Zanting, R., Ommen [PD65 80], ---
    Onderdeel van een omslag met meerdere dossiers. Deze omslag is aan te vragen via archiefinventaris 2.09.16.01, inventarisnummer 5210, ten name van Akker, P. van de
  - Zantinga, H., Ruinen [PE27 2608], ---
    Onderdeel van een omslag met meerdere dossiers. Deze omslag is aan te vragen via archiefinventaris 2.09.16.03, inventarisnummer 3468, ten name van Dijkstra, W.R.
  - Zantinge, G., De Wijk, 197369
  - Zantinge, H., Groningen, 197367
  - Zantinge, H., Ruinen, 197370
  - Zantinge, H., Groningen [PE40 3825], ---
    Onderdeel van een omslag met meerdere dossiers. Deze omslag is aan te vragen via archiefinventaris 2.09.16.02, inventarisnummer 3841, ten name van Buscher, W.
  - Zantinge, L., De Wijk, 197371
  - Zantinge, R., De Wijk, 197372
  - Zantinge, W., Dwingeloo, 197374
  - Zantis de Freymerson, M.A.J. de, Luik [PE40 4779], ---
    Onderdeel van een omslag met meerdere dossiers. Deze omslag is aan te vragen via archiefinventaris 2.09.16.02, inventarisnummer 3877, ten name van Blasczijk, H.
  - Zantkuijl, C., Utrecht, 197373
  - Zantkuyl, C., Utrecht, 197375
  - Zantman, A., Soest, 197376
  - Zantman, C.F., Rotterdam, 197377
  - Zantman, J.A.J., Soest, 197378
  - Zantop, A., Barcelona [WE 867], ---
    Onderdeel van een omslag met meerdere dossiers. Deze omslag is aan te vragen via archiefinventaris 2.09.16.01, inventarisnummer 5992, ten name van Ambron, R.
  - Zantvoort, H., Schimmelary, 197379
  - Zantwijk, D.A. van, Arnhem, 197380
  - Zantwijk, S.M., Arnhem, 197381
  - Zanucchi-Poppei, V., London, 197382
  - Zanuttiani, M., Hoensbroek [WFV 3931], ---
    Onderdeel van een omslag met meerdere dossiers. Deze omslag is aan te vragen via archiefinventaris 2.09.16.03, inventarisnummer 5724, ten name van Cesero, V. de
  - Zanuttini, M., Hoensbroek, 197383
  - Zanzerl, H.F., Heerlen, 197384
  - Zanzerl-Joosten, V., Heerlen [WFV 4983], ---
    Onderdeel van een omslag met meerdere dossiers. Deze omslag is aan te vragen via archiefinventaris 2.09.16.04, inventarisnummer 5784, ten name van Echternach, J.A.
  - Zapf, A.M. [PE2 2150], ---
    Onderdeel van een omslag met meerdere dossiers. Deze omslag is aan te vragen via archiefinventaris 2.09.16.01, inventarisnummer 2131, ten name van Achterberg, G. van
  - Zapf, G., Terneuzen, 197385
  - Zapf, M., Den Haag, 197386
  - Zapf-Heybroek [DM 985], ---
    Onderdeel van een omslag met meerdere dossiers. Deze omslag is aan te vragen via archiefinventaris 2.09.16.01, inventarisnummer 2675, ten name van Adema
  - Zapf-Heybroek, M., Amsterdam, 197387
  - Zaphie-Herz, J.M., Haarlem, 197388
  - Zapnsek, J., Brunssum [PE40 3731], ---
    Onderdeel van een omslag met meerdere dossiers. Deze omslag is aan te vragen via archiefinventaris 2.09.16.01, inventarisnummer 3827, ten name van Aberson, W.H.
  - Zapp, R. (Handelmaatschappij) (I), Amsterdam, 197448
  - Zapp, R. (Handelmaatschappij) (II), Amsterdam, 197449
  - Zapp, R. (Handelmaatschappij) (III), Amsterdam, 197450
  - Zapp, R. (Handelmaatschappij) (IV), Amsterdam, 197451
  - Zappey, A.J., Rotterdam, 197430
  - Zappey, C., Rotterdam, 197452
  - Zappey, C., Rotterdam, 197453
  - Zappey, W.C., Rotterdam, 197454
  - Zapusek, F., Brunssum, 197455
  - Zapusek, J., Brunssum, 197456
  - Zapusek, J., Brunssum, 197457
  - Zardus, E., Haarlem [WFV 2268], ---
    Onderdeel van een omslag met meerdere dossiers. Deze omslag is aan te vragen via archiefinventaris 2.09.16.04, inventarisnummer 5640, ten name van Eichberger, H.
  - Zardus, G.B., Haarlem, 197458
  - Zardus, G.B., Vodo [PE28 7345], ---
    Onderdeel van een omslag met meerdere dossiers. Deze omslag is aan te vragen via archiefinventaris 2.09.16.01, inventarisnummer 3531, ten name van Ammerlaan, J.
  - Zareczky-Hillebrand, C.B.A., Grafenberg, 197389
  - Zaremba, F., Soest [WFG 1884], ---
    Onderdeel van een omslag met meerdere dossiers. Deze omslag is aan te vragen via archiefinventaris 2.09.16.02, inventarisnummer 5434, ten name van Bon, E. Di
  - Zarfl, M.A., Amersfoort, 197390
  - Zarges, P.F., Apeldoorn, 197391
  - Zarse, A. van, Rostock [WE 1254], ---
    Onderdeel van een omslag met meerdere dossiers. Deze omslag is aan te vragen via archiefinventaris 2.09.16.01, inventarisnummer 6034, ten name van Angerer, K.
  - Zarsen, W.H., Altenessen, 197392
  - Zarsen, W.H., Essen [WE 3586], ---
    Onderdeel van een omslag met meerdere dossiers. Deze omslag is aan te vragen via archiefinventaris 2.09.16.02, inventarisnummer 6196, ten name van Brevet-Meding, E.
  - Zartingen, H., Süchteln, 197393
  - Zartingen, J.H., Oedt, 197394
  - Zasburg, H., Den Helder, 197395
  - Zasburg, H., Den Helder [PE33 172], ---
    Onderdeel van een omslag met meerdere dossiers. Deze omslag is aan te vragen via archiefinventaris 2.09.16.02, inventarisnummer 3544, ten name van Borst, S.N.
  - Zassenhaus, K.G.E.A., Amsterdam, 197396
  - Zaterdag, (Bouw- en Handelsmaatschappij) NV, Amsterdam, 197397
  - Zaubrecher, F.W., Höngen, 197399
  - Zaunbrecher, F.W., Höngen [PD57 190], ---
  - Zaunbrecher, G., Scherpenzeel, 197400
  - Zaunbrecher, L.M.F., Heerlen, 197401
  - Zausch-Hillmann, A.M.S.L., Hamburg [WE 3582], ---
  - Zawadil, M.R., Silvolde, 197402
  - Zawatsky-van Rooy, C., Haarlem [PE28 7543], ---
    Onderdeel van een omslag met meerdere dossiers. Deze omslag is aan te vragen via archiefinventaris 2.09.16.02, inventarisnummer 3534, ten name van Berg-Alkemade, A.M.
  - Zawatzky-van Rooy, C., Haarlem, 197403
  - Zax, O. (Dietse Handel Maatschappij) (I), Amsterdam, 197426
  - Zax, O. (Dietse Handel Maatschappij) (II), Amsterdam, 197427
  - Zax, O. (Dietse Handel Maatschappij) (III), Amsterdam, 197428
  - Zax, O. (Dietse Handel Maatschappij) (IV), Amsterdam, 197429
  - Zazimblowski-Derkx, T.J., Nijmegen [PE10 1768], ---
    Onderdeel van een omslag met meerdere dossiers. Deze omslag is aan te vragen via archiefinventaris 2.09.16.03, inventarisnummer 2334, ten name van Deegens, W.H.
  - Zbikowski, F., Heerlen, 197404
  - Zbikowski, W.F., Scherpenseel [WE 4974], ---